---
title: "Atividade 1"
output: html_notebook
---

## 

O arquivo **Auto.csv**  tem as informações abaixo sobre 329 veículos:

+ **mpg** : Milhas por galão.	
+ **cylinders** : Número de cilindros entre 4 e 8.
+ **displacement** : Deslocamento volumétrico do motor (polegadas cúbicas). 
+ **horsepower** : Potência do motor.
+ **weight** : Peso do veículo (libras). 
+ **acceleration** : Tempo, em segundos, para acelerar de 0 a 60 mph.
+ **year** : Ano do modelo.
+ **origin** : Origem do veículo:1. Americano, 2. Europeu, 3. Japonês. 
+ **name** : Nome do veículo.

As informações em **Auto.csv** são separadas por vírgulas e a primeira linha armazena o nome das variáveis. Use a função **read.csv()**


#### (1) Qual a distribuição de frequências absoluta da variável **origin**  do data frame auto?

```{r}

# Leitura dos dados
# origin: 1 - americano, 2 - europeu e 3 - japonês

auto  <- read.csv("Auto.csv")

table (auto$origin)

```
***

#### (2) Qual a distribuição de frequências relativa da variável **origin**  do data frame auto?
1. armazene a distribuição de frequência no objeto **aux**.
2. Utilize a função **sum** para obter o número de carros analizados e armazene esse valor an variável **total**.
3. Armazene em **aux1** a razão entre os valores de **aux** e **total**.
4. Apresente na tela o valor de **aux1**.  

```{r}
aux<-table(auto$origin)
total <- sum(aux)
aux1 <- aux/total
aux1
```
***




#### (3) Elabore um gráfico de barras a partir da tabela de frequencia da origem dos carros?

1. armazene a distribuição de frequência no objeto **aux**.
2. utilize o objeto **aux** para informar a função **barplot** a altura das barras. 

```{r}

aux <- table(auto$origin)

barplot(aux)


```

***


#### (4) Elabore um gráfico de barras a partir da tabela de frequência do ano dos carros?

1. armazene a distribuição de frequência davariável **year** no objeto **aux**.
2. utilize o objeto **aux** para informar a função **barplot** a altura das barras.
3. armazene em **aux1** as frequências relativas da variável **year**.

```{r}

aux <- table(auto$year)

barplot(aux)


```
#### (5) Elabore um gráfico de barras a partir das frequências acumuladas da variável ano?

1. armazene a distribuição de frequência da variável **year** no objeto **aux**.
2. armazene em **aux1** as frequencias acmuladas da variável **year**. Dica: cumSum()
3. utilize o objeto **aux1** para informar a função **barplot** a altura das barras.
4. armazene em **aux2** as frequências relativas cumuladas da variável **year**.

```{r}

aux <- table(auto$year)

aux1<- cumsum  (aux)

barplot(aux1)

aux1


```
#### (6) Elabore um histograma a partir da variável weight?

1. utilize a função **hist**.
2. número de classes é 20.
3. amplitude da classe 180
4. limite inferior da primeira classe é 1600.
5.  limite superior da última classe é 5200.

```{r}

limites <- seq (1600, 5200, by =  180)

aux <-hist(auto$weight, breaks = limites, col="gray", ann= F, axes = F, labels = T, ylim=c(0,60)  )

axis(1, at = limites, las = 2)

```

